【裁判字號】    95,聲再,7
【裁判日期】    950911
【裁判案由】    聲請再審
【裁判全文】
臺灣臺北地方法院刑事裁定               95年度聲再字第7號
聲  請  人
即  被  告  乙○○
上列聲請人因傷害案件，對於本院九十四年度簡上字第一七九號
確定判決，聲請再審，本院裁定如下：
    主  文
再審之聲請駁回。
    理  由
一、聲請再審意旨略以：聲請人即被告乙○○並無傷害告訴人甲
    ○○之犯意，告訴人甲○○自承罹患躁鬱症，本件傷害案件
    係因告訴人甲○○先出手推擠聲請人，聲請人以舉手阻擋，
    仍無法擺脫，只好採取攻擊性防衛，以減除告訴人吳菀玲所
    為之不法侵害，聲請人身為受過嚴格專業訓練之外科醫師，
    絕無可能對告訴人甲○○之頭部或大腿施以攻擊行為，聲請
    人深信告訴人甲○○所提診斷書應係偽造，證人即越籍女傭
    ＢＵＩ  ＴＨＩ  ＨＡＮＨ於偵查中所為證詞亦係受到主人
    唆使、教唆或脅迫所為，原確定判決依上述偽造診斷證明書
    及虛偽不實證詞遽以認定聲請人有傷害告訴人甲○○之犯行
    ，顯有不當，況本件聲請人係因告訴人甲○○所為不法侵害
    仍在繼續中，陷入緊急危難，而與告訴人甲○○之父親有互
    踢行為，聲請人所為係自衛行為，依刑法第二十三條之規定
    ，應屬不罰，爰聲請本件再審，請求撤銷原確定判決，另為
    無罪之判決等語
二、按「有罪之判決確定後，有左列情形之一者，為受判決人之
    利益，得聲請再審：一原判決所憑之證物已證明其為偽造或
    變造者。二原判決所憑之證言、鑑定或通譯已證明其為虛偽
    者。三受有罪判決之人，已證明其係被誣告者。四原判決所
    憑之通常法院或特別法院之裁判已經確定裁判變更者。五參
    與原判決或前審判決或判決前所行調查之法官，或參與偵查
    或起訴之檢察官，因該案件犯職務上之罪已經證明者，或因
    該案件違法失職已受懲戒處分，足以影響原判決者。六因發
    現確實之新證據，足認受有罪判決之人應受無罪、免訴、免
    刑或輕於原判決所認罪名之判決者。前項第一款至第三款及
    第五款情形之證明，以經判決確定，或其刑事訴訟不能開始
    或續行非因證據不足者為限，得聲請再審」，刑事訴訟法第
    四百二十條定有明文；次按「不得上訴於第三審法院之案件
    ，其經第二審確定之有罪判決，如就足生影響於判決之重要
    證據漏未審酌者，亦得為受判決人之利益，聲請再審」，刑
    事訴訟法第四百二十一條亦有明文，是為受判決人之利益聲
    請再審之理由僅限於刑事訴訟法第四百二十條及第四百二十
    一條所列理由。又「聲請再審，應以再審書狀敘述理由，附
    具原判決之繕本及證據，提出於管轄法院為之；法院認為聲
    請再審之程序違背規定者，應以裁定駁回之」，刑事訴訟法
    第四百二十九條及第四百三十三條亦分別定有明文。再「聲
    請再審應以書狀敘述理由，附具原判決之繕本及證據，提出
    於管轄法院為之，為刑事訴訟法第四百二十九條所明定。此
    項聲請再審程序之欠缺，非程序中所得補正」，亦經最高法
    院著有七十一年度台抗字第三三七號判例意旨可資參照。
三、經查，本件聲請人聲請再審，雖提出再審書狀及私立中山醫
    學院附設孫中山先生紀念醫院離職證明書、彰化縣立員林醫
    院職員離職證明書，然未未檢附原判決之繕本，而聲請人所
    提上揭離職證明書，核與聲請人主張告訴人甲○○所提診斷
    書應係偽造、證人即越籍女傭ＢＵＩ  ＴＨＩ  ＨＡＮＨ係
    虛偽等情全然無涉，且觀其再審意旨僅就原確定判決認定之
    事實再事爭執，並未敘述有何刑事訴訟法第四百二十條、第
    四百二十一條所定得以聲請再審之具體理由，實難認聲請人
    已就聲請再審之理由提出相關證據，是聲請人聲請本件再審
    ，程序上已違背規定，且無從命其補正，揆諸前揭規定及判
    例意旨，其聲請再審即非合法，應予駁回。
據上論斷，應依刑事訴訟法第四百三十三條，裁定如主文。
中    華    民    國    95    年    9     月    11    日
                  刑事第十四庭  審判長法  官  宋松璟
                                      法  官  孫萍萍
                                      法  官  李家慧
以上正本證明與原本無異。
如不服本裁定，應於送達後5日內，向本院提出抗告狀。
                                      書記官  楊文祥
中    華    民    國    95    年    9     月    12    日


司法院資訊處製作；財團法人民間司法改革基金會備份。
